

Ricardo Meneses Morales

Desarrollador Web Full Stack

Resumen

Desarrollador Web Full Stack con más de tres años de experiencia en backend y frontend, en constante aprendizaje de habilidades y crecimiento profesional.

Contacto



(55) 7719 7085



ricardomeneses0503@gmail.com



Edo de México



https://www.linkedin.com/in/ricardomeneses-morales

Idiomas

Español: Nativo

Inglés: Intermedio

Intereses



Formación Académica

2013-2019



Escuela Superior de Cómputo (ESCOM-IPN)

Ing. en Sistemas Computacionales (Completé 178 créditos)

Experiencia

2018-2019



Becario SEO

Posicionamiento WEB, Desarrollo Web, Revisión y corrección de metadatos.

2019-2022



Full Stack Web Developer / Raccoon Studio

Creación, implementación y administración de sitios Web desde cero, backend y frontend,

E-Commerce, Uso de servicios en la nube con AWS, administración y gestión de servidores EC2

Habilidades

Blandas

- Trabajo en equipo
- Actitud positiva
- Búsqueda y mejora
- Comunicación
- Scrum

Técnicas

- Html5, CSS, JS
- React
- Vue
- NodeJS
- Wordpress
- Shopify
- Aws
- Bootstrap
- MongoDB
- Graphql

Cursos y Seminarios

- Mantenimiento preventivo a Equipo de Cómputo, Impresoras y Laptops, CIC-IPN /2016
- Programación Python, CIC-IPN / 2018
- Cinta roja en diseño de arquitecturas para crear aplicaciones Web, DevF / 2018
- Cinta negra en diseño de arquitecturas para crear aplicaciones Web, DevF / 2018